臺灣臺中地方法院民事簡易判決
111年度豐簡字第333號
原      告  新安東京海上產物保險股份有限公司

法定代理人  陳忠鏗  
訴訟代理人  張莉貞  
            謝京燁  
被      告  廖志成即廖志坤

上列當事人間請求侵權行為損害賠償(交通)事件，本院於民國11
1年6月2日言詞辯論終結，判決如下：
    主      文
被告應給付原告新臺幣144,142元，及自民國111年4月14日起至
清償日止，按年息百分之5計算之利息。
訴訟費用由被告負擔。
本判決得假執行。
    事實及理由
壹、程序事項：被告經合法通知，未於言詞辯論期日到場，核無
    民事訴訟法第386條各款所列情形，應依原告之聲請，由其
    一造辯論而為判決。
貳、實體事項：　　
一、原告主張：被告於民國109年9月5日13時54分許，駕駛車牌
    號碼0000-00號自用小客車，行經臺中市○○區○道○號171.4公
    里南向內側車道時，因未注意車前狀況，不慎碰撞原告承保
    、訴外人吳侑儒所有並駕駛之車牌號碼000-0000號自用小客
    車（下稱系爭車輛），致系爭車輛再向前推撞前方由訴外人
    許評滄所駕駛之ABN-2536號自用小貨車（下稱系爭事故），
    造成系爭車輛受損，經送修系爭車輛，支出修理費用新臺幣
    （下同）173,465元，原告已依保險契約如數理賠予被保險
    人，爰依保險法第53條及侵權行為之法律關係，請求被告賠
    償原告144,142元（已扣除系爭車輛零件折舊）等語，並聲
    明：被告應給付原告144,142元，及自起訴狀繕本送達翌日
    起至清償日止，按年息百分之5計算之利息。
二、被告未於言詞辯論期日到場，亦未提出書狀作何聲明或陳述
    。
三、本院得心證之理由：
  ㈠按當事人對於他造主張之事實，於言詞辯論時不爭執者，視
    同自認；當事人對於他造主張之事實，已於相當時期受合法
    之通知，而於言詞辯論期日不到場，亦未提出準備書狀爭執
    者，準用第一項之規定，民事訴訟法第280條第1項、第3項
    分別定有明文。原告主張被告於上開時、地駕駛自用小客車
    ，因未注意車前狀況，不慎碰撞系爭車輛，致系爭車輛再向
    前推撞前方自用小貨車，造成系爭車輛受損，原告業依保險
    契約賠付被保險人173,465元之事實，業據其提出系爭車輛
    行車執照、車損照片、國道公路警察局道路交通事故當事人
    登記聯單、道路交通事故現場圖、初步分析研判表、北智捷
    汽車股份有限公司估價單、電子發票證明聯、理賠紀錄表等
    件為證（見本院卷第23至69頁）。並經本院向內政部警政署
    國道公路警察局第三公路警察大隊調取系爭事故相關資料核
    閱屬實（見本院卷第83至107頁）。而被告經本院合法通知
    ，未於言詞辯論期日到場，復未提出任何書狀爭執，依前揭
    規定，視同自認，堪信原告之主張為真實。
　㈡次按因故意或過失，不法侵害他人之權利者，負損害賠償責
    任；汽車、機車或其他非依軌道行駛之動力車輛，在使用中
    加損害於他人者，駕駛人應賠償因此所受之損害，民法第18
    4條第1項前段、第191條之2前段分別定有明文。再按汽車行
    駛時，駕駛人應注意車前狀況及兩車並行之間隔，並隨時採
    取必要之安全措施，不得在道路上蛇行，或以其他危險方式
    駕車，道路交通安全規則第94條第3項亦有明定。經查，被
    告於系爭事故發生後，於警詢時稱伊駕駛車輛行經系爭事故
    地點時，因系爭車輛突然煞車，伊跟著踩煞車，仍煞車不及
    碰撞系爭車輛，下車查看才知道事故共三部車等語；並參以
    訴外人吳侑儒於警詢時稱伊駕駛系爭車輛行經事故地點時，
    看見前方車輛踩煞車，伊跟著踩煞車大概不到1秒即遭被告
    所駕駛之後車碰撞，致系爭車輛再向前推撞前車等語，足認
    被告駕駛自用小客車有未注意車前狀況之過失，有初步分析
    研判表、道路交通事故現場圖及A3類道路交通事故調查紀錄
    表在卷可佐（見本院卷第85至87頁、第95至97頁），是被告
    對於防止損害之發生顯未盡相當之注意，就系爭事故之發生
    自有過失，且被告之過失行為與系爭車輛受損間有相當因果
    關係，被告自應負侵權行為損害賠償責任。
　㈢又不法毀損他人之物者，被害人得請求賠償其物因毀損所減
    少之價額，民法第196條規定甚明。而民法第196條所謂因毀
    損減損之價額，得以修復費用為估定之標準，但以必要者為
    限，例如修理材料以新品換舊品應予折舊，最高法院79年度
    第9次民庭會議決議闡釋甚明。本件被告既應負侵權行為損
    害賠償責任，則原告以修復金額作為賠償金額，自屬有據。
    而系爭車輛之零件修理既係以新零件更換被損之舊零件，是
    依上說明，自應將零件折舊部分予以扣除。查系爭車輛送修
    支出修理費173,465元，其中工資費用40,570元、烤漆費用3
    7,535元、零件費用95,360元，此有原告提出之估價單及電
    子發票證明聯附卷可稽（見本院卷第55至65頁）。而依行政
    院所頒「固定資產耐用年數表」及「固定資產折舊率表」之
    規定，自用小客車之耐用年數為5年，依定率遞減法每年折
    舊千分之369，再參照卷附之系爭車輛行車執照影本，其上
    載明該車係於108年12月出廠（見本院卷第23頁，未載日故
    以15日計算），直至109年9月5日系爭事故發生日止，實際
    使用日數約為8月又21日，依「營利事業所得稅結算申報查
    核准則」第95條第8項所定「固定資產提列折舊採用定率遞
    減法，以1年為計算單位，其使用期間未滿1年者，按實際使
    用之月數相當於全年之比例計算之，不滿1月者，以月計」
    。因此，系爭車輛應以使用9月期間計算折舊。依此方式核
    算扣除折舊額後，得請求之零件修理費為68,969元（計算式
    如附表，元以下四捨五入），加計工資40,570元及烤漆37,5
    35元，則被告應賠償之必要修理費總計為147,074元（計算
    式：68,969＋40,570＋37,535＝147,074），是以，本件原告僅
    請求修理費用144,142元，自應准許。
　㈣末按給付無確定期限者，債務人於債權人得請求給付時，經
    其催告而未為給付，自受催告時起，負遲延責任。其經債權
    人起訴而送達訴狀，或依督促程序送達支付命令，或為其他
    相類之行為者，與催告有同一之效力，民法第229條第2項定
    有明文。又遲延之債務，以支付金錢為標的者，債權人得請
    求依法定利率計算之遲延利息。但約定利率較高者，仍從其
    約定利率。應付利息之債務，其利率未經約定，亦無法律可
    據者，年息為百分之五，民法第233條第1項、第203條亦有
    明文。本件原告行使對被告之損害賠償債權，核屬無確定期
    限之金錢給付，既經原告起訴而起訴狀繕本於111年4月13日
    送達，有送達證書在卷可憑（見本院卷第113頁），被告迄
    未給付，當應負遲延責任。是原告請求自起訴狀繕本送達被
    告翌日即111年4月14日起至清償日止，按年息百分之5計算
    之法定遲延利息，核無不合。
四、綜上所述，原告依侵權行為及保險代位之法律關係，請求被
    告給付144,142元，及自111年4月14日起至清償日止，按年
    息百分之5計算之利息，為有理由，應予准許。
五、本判決係適用簡易程序所為被告敗訴之判決，依民事訴訟法
    第389條第1項第3款規定，應依職權宣告假執行。
六、訴訟費用負擔之依據：民事訴訟法第78條。
中　　華　　民　　國　　111 　年　　6 　　月　　30　　日
                  豐原簡易庭    法  官  廖弼妍
如不服本判決，應於送達後20日內，向本院提出上訴狀並表明上
訴理由，如於本判決宣示後送達前提起上訴者，應於判決送達後
20日內補提上訴理由書（須附繕本）。如委任律師提起上訴者，
應一併繳納上訴審裁判費。
以上為正本係照原本作成。
中　　華　　民　　國　　111 　年　　6 　　月　　30　　日
                                書記官  陳貴卿
附表：
折舊時間           金額
第1年折舊值        95,360×0.369×(9/12)=26,391
第1年折舊後價值    95,360-26,391=68,969